【裁判字號】    99,易,1289
【裁判日期】    990618
【裁判案由】    毒品危害防制條例
【裁判全文】
臺灣臺北地方法院刑事判決              99年度易字第1289號
公  訴  人  臺灣臺北地方法院檢察署檢察官
被      告  甲○○
上列被告因毒品危害防制條例案件，經檢察官提起公訴（99年度
毒偵字第1417號），本院判決如下：
    主  文
甲○○施用第二級毒品，處有期徒刑肆月，如易科罰金，以新臺
幣壹仟元折算壹日，扣案之第二級毒品甲基安非他命壹包（驗餘
淨重零點壹陸捌捌公克），沒收銷燬之。
    事  實
一、甲○○前於民國97年間因違反毒品危害防制條例案件，經臺
    灣板橋地方法院以97年度毒聲字第4164號裁定送觀察、勒戒
    後，認其無繼續施用毒品之傾向，於97年5月29日執行完畢
    釋放，並由臺灣臺北地方法院檢察署檢察官以97年度毒偵字
    第1379號為不起訴處分確定。其於前開施用毒品案件經觀察
    勒戒執行完畢釋放後5年內，復另於98年10月至99年1月間，
    多次因犯施用毒品罪，經臺灣板橋地方法院為科刑之判決（
    均不構成累犯）。竟仍不知悔改，復基於施用第二級毒品之
    犯意，於99年3月23日23時許，在其原位於臺北縣土城市○
    ○街37號5樓租屋處，施用第二級毒品甲基安非他命1次。嗣
    於翌日13時20分許，為警在臺北市中山區○○○路310巷2號
    前查獲，並扣得第二級毒品甲基安非他命1包（原淨重0.169
    ，取樣0.0002公克，驗餘淨重0.1688公克）。
二、案經臺北市政府警察局中山局報告臺灣臺北地方法院檢察署
    檢察官偵查起訴。
    理  由
一、上揭犯罪事實，業據被告甲○○於本院審理時坦承不諱，且
    被告於上揭時、地，為警查獲後，經警採集其尿液送驗結果
    ，呈甲基安非他命類陽性反應，亦有經被告簽署確認之臺北
    市政府警察局偵辦毒品案件尿液檢體委驗單、臺灣尖端先進
    生技醫藥股份有限公司於99年4月8日出具之濫用藥物檢驗報
    告（參毒偵57-2、57-3頁）在卷可稽。又被告於前開時、地
    為警查獲時，扣得其所有之第二級毒品甲基安非他命1包，
    亦有扣案毒品及自願受搜索同意書、搜索扣押筆錄、扣押物
    品目錄表在卷可參（參毒偵卷第15-1 8頁）。該扣案之毒品
    經送請交通部民用航空局航空醫務中心鑑定結果確屬第二級
    毒品甲基安非他命，復有該中心於99年4月6日所出具之航藥
    監字第0992 221號毒品鑑定書在卷可考（參毒偵卷第59頁）
    。按安非他命經施用進入人體後，經人體代謝作用，約70%
    於24小時內自尿中排出，約90%於96小時內自尿中排出，最
    長可能不會超過4日（行政院衛生署藥物食品檢驗局81年2月
    8日（81）藥檢壹字第001156號函參照）。是本件被告於前
    開時間經採集尿液送驗結果，既均呈甲基安非他命陽性反應
    ，自足徵被告確有施用第二級毒品甲基安非他命之行為。足
    認被告於本院審理中所為之任意性自白，應與事實相符，而
    可採信。被告前於97年間因施用毒品案件，經臺灣板橋地方
    法院以97年度毒聲字第4164號裁定送觀察、勒戒後，認其無
    繼續施用毒品之傾向，於97年5月29日執行完畢釋放，並由
    臺灣臺北地方法院檢察署檢察官以97年度毒偵字第1379號為
    不起訴處分確定，此有臺灣高等法院被告前案紀錄表在卷可
    稽。其又犯本件施用第二級毒品罪，自應依法論科。
二、按甲基安非他命屬毒品危害防制條例第2條第2項第2款所規
    定之第二級毒品。是核被告所為，係犯毒品危害防制條例第
    10條第2項之施用第二級毒品罪。其施用第二級毒品甲基安
    非他命時，持有第二級毒品甲基安非他命之低度行為，為其
    施用之高度行為所吸收，不另論罪。爰審酌被告已因施用毒
    品案件，而接受觀察勒戒之處分，且其再為本件犯行之前，
    分別於98年10月、12月間、99年1月間分別犯施用第二級毒
    品罪，經臺灣板橋地方法院份別以99年度簡字第1226號判處
    有期徒刑2月、2月，合併定應執行有期徒刑3月確定;以99年
    度簡字第3373號判處有期徒刑3月確定;以99年度簡字第2772
    號判處有期徒刑3月、3月，合併定應執行有期徒刑5月確定
    ，此有臺灣高等法院被告前案紀錄表在卷可稽，足見其戒毒
    意志不堅，又再次犯本件犯行，惟施用毒品係屬自戕行為，
    且被告於犯後復已坦承犯行等一切情狀，認檢察官具體求處
    有期徒刑4月，尚屬適當，爰量處如主文所示之刑，並諭知
    易科罰金之折算標準。扣案之第二級毒品甲基安非他命1包
    ，原淨重0.169公克，除取樣0.0002公克，於鑑定時已用磬
    ，失其違禁物之性質，不另為沒收之諭知外，驗餘淨重0.16
    88公克，併依毒品危害防制條例第18條第1項前段，宣告沒
    收銷燬之。至於被告用以施用毒品之器具，並未扣案，且無
    證據屬於被告所有，參以被告自陳該物已不存在，爰不另為
    沒收之諭知，附此敘明。
據上論斷，應依刑事訴訟法第284條之1第1項、第299條第1項前
段，毒品危害防制條例第10條第2項、第18條第1項前段，刑法第
11條前段、第41條第1項前段，判決如主文。
本案經檢察官蔡彥守到庭執行職務
中    華    民    國    99    年    6     月    18    日
                  刑事第四庭   法  官   李桂英
上正本證明與原本無異。
如不服本判決，應於判決送達後10日內（應抄附繕本）向本院提
出上訴狀（上訴書狀應敘述具體理由。上訴書狀未敘述上訴理由
者，應於上訴期間屆滿後20日內補提理由書於原審法院。）。
                               書記官   嚴君珮
中    華    民    國    99    年    6     月    18    日
附錄本案論罪科刑法條全文:
毒品危害防制條例第10條
施用第一級毒品者，處 6 月以上 5 年以下有期徒刑。
施用第二級毒品者，處 3 年以下有期徒刑。

司法院資訊處製作；財團法人民間司法改革基金會備份。
